Script de exploracion de las variables de nuestra base de datos

Integrantes: Mauricio Molero, Anamile Velazco, Kamila Levano y Melany Sucuitana

```{r}
library(DescTools)
library(e1071)
```

```{r}
link="https://raw.githubusercontent.com/maurici0mr/Proyecto-Estad-stica-2/main/DataParticipacionFem.csv"
partifem=read.csv(link,stringsAsFactors = F)
```

# PRIMERA VARIABLE: NIVEL EDUCATIVO FEMENINO (encargado: Mauricio Molero)

a. Exploracion univariada

Medidas de tendencia central:

```{r}
str(partifem)
names(partifem)[5]="Lice"
```

```{r}
Mode(partifem$Alfabetizacion)
summary(partifem$Alfabetizacion)
```

```{r}
Mode(partifem$Desercion)
summary(partifem$Desercion)
```

```{r}
Mode(partifem$Secundaria)
summary(partifem$Secundaria)
```

```{r}
Mode(partifem$Lice)
summary(partifem$Lice)
```

```{r}
hist(partifem$Alfabetizacion)
hist(partifem$Desercion)
hist(partifem$Secundaria)
hist(partifem$Lice)
```

Medidas de dispersión y asimetria:

```{r}
sd(partifem$Alfabetizacion)
var(partifem$Alfabetizacion)
```

```{r}
skewness(partifem$Alfabetizacion) #Asimetría
kurtosis(partifem$Alfabetizacion) #Curtosis
```

```{r}
sd(partifem$Desercion)
var(partifem$Desercion)
```

```{r}
skewness(partifem$Desercion) #Asimetría
kurtosis(partifem$Desercion) #Curtosis
```

```{r}
sd(partifem$Secundaria)
var(partifem$Secundaria)
```

```{r}
skewness(partifem$Secundaria) #Asimetría
kurtosis(partifem$Secundaria) #Curtosis
```

```{r}
sd(partifem$Lice)
var(partifem$Lice)
```

```{r}
skewness(partifem$Lice) #Asimetría
kurtosis(partifem$Lice) #Curtosis
```

b. Analisis bivariado

Diagramas de dispersión para observación:
```{r}
plot(partifem$Alfabetizacion, partifem$Parlamento, 
     main="Relación entre cantidad en el Parlamento y Alfabetiazición", 
     xlab="Alfabetización", 
     ylab="Cantidad en Parlamento")
plot(partifem$Desercion, partifem$Parlamento)
plot(partifem$Secundaria, partifem$Parlamento)
plot(partifem$Lice, partifem$Parlamento)
```

Correlaciones: 

1) Variables: Alfabetizacion y Parlamento 
  H0: Las variables son estadísticamente independientes
  HA: Las variables son estadísticamente dependientes
```{r}
cor.test(partifem$Alfabetizacion, partifem$Parlamento)
```
C: No existe correlación entre las variables ya que mi P value es mayor a 0.05.  

2) Variables: Desercion y Parlamento 

  H0: Las variables son estadísticamente independientes
  HA: Las variables son estadísticamente dependientes
```{r}

cor.test(partifem$Desercion, partifem$Parlamento)
```
C: No existe correlación entre las variables ya que mi P value es mayor a 0.05.

3) Variables: Secundaria y Parlamento 

  H0: Las variables son estadísticamente independientes
  HA: Las variables son estadísticamente dependientes
```{r}

cor.test(partifem$Secundaria, partifem$Parlamento)
```
C: No existe correlación debido a que mi P-Value es mayor a 0.05.  

4) Variables: Lice y Parlamento 

  H0: Las variables son estadísticamente independientes
  HA: Las variables son estadísticamente dependientes
```{r}

cor.test(partifem$Lice, partifem$Parlamento)
```
C: No existe correlación debido a que mi P-Value es mayor a 0.05.  

# SEGUNDA VARIABLE: ECONOMICA (encargadas: Kamila Levano y Melany Sucuitana)

a. Exploracion univariada

Medidas de tendencia central:

```{r}
class(partifem$Empleo)
class(partifem$Autoempleo)
class(partifem$Cuenta)
```

```{r}
Mode(partifem$Empleo)
median (partifem$Empleo)
mean(partifem$Empleo)
summary(partifem$Empleo)
```

```{r}
Mode(partifem$Autoempleo)
median (partifem$Autoempleo)
mean(partifem$Autoempleo)
summary(partifem$Autoempleo)
```

```{r}
Mode(partifem$Cuenta)
median (partifem$Cuenta)
mean(partifem$Cuenta)
summary(partifem$Cuenta)
```

```{r}
hist(partifem$Empleo)
hist(partifem$Autoempleo)
hist(partifem$Cuenta)
```

Medidas de dispersión y asimetria:

```{r}
summary(partifem$Cuenta)
sd(partifem$Cuenta)
var(partifem$Cuenta)
rango=max(partifem$Cuenta)-min(partifem$Cuenta)
rango
```

```{r}
skewness(partifem$Cuenta) #Asimetría

kurtosis(partifem$Cuenta) #Curtosis
quantile((partifem$Cuenta),probs=c(0, 0.25, 0.5, 0.75, 1))
```

```{r}
summary(partifem$Empleo)
sd(partifem$Empleo)
var(partifem$Empleo)
rango=max(partifem$Empleo)-min(partifem$Empleo)
rango
```

```{r}
skewness(partifem$Empleo) #Asimetría
kurtosis(partifem$Empleo) #Curtosis
quantile((partifem$Empleo),probs=c(0, 0.25, 0.5, 0.75, 1))
```

```{r}
summary(partifem$Autoempleo)
sd(partifem$Autoempleo)
var(partifem$Autoempleo)
rango=max(partifem$Autoempleo)-min(partifem$Autoempleo)
rango
```

```{r}
skewness(partifem$Autoempleo) #Asimetría
kurtosis(partifem$Autoempleo) #Curtosis
quantile((partifem$Autoempleo),probs=c(0, 0.25, 0.5, 0.75, 1))
```

b. Analisis bivariado

Diagramas de dispersión para observación:
```{r}
plot(partifem$Cuenta, partifem$Parlamento)
plot(partifem$Cuenta, partifem$Parlamento, 
     main="Relación entre cantidad en el Parlamento y Cuenta bancaria", 
     xlab="Cuenta Bancaria", 
     ylab="Cantidad en Parlamento")
plot(partifem$Empleo, partifem$Parlamento)
plot(partifem$Autoempleo, partifem$Parlamento)
```

Correlaciones: 

1) Variables: Cuenta Bancaria y Parlamento 
  H0: Las variables son estadísticamente independientes
  HA: Las variables son estadísticamente dependientes
```{r}
cor.test(partifem$Cuenta, partifem$Parlamento)
```
C: No existe correlación entre las variables ya que mi P value es mayor a 0.05; por tanto, rechazo la HA.  

2) Variables: Empleo y Parlamento 

  H0: Las variables son estadísticamente independientes
  HA: Las variables son estadísticamente dependientes
```{r}

cor.test(partifem$Empleo, partifem$Parlamento)
```
C: Sí existe correlacion entre mis variables. Existe una asociación directa entre las variables y tiene una fuerza baja.

3) Variables: Auto-empleo y Parlamento 

  H0: Las variables son estadísticamente independientes
  HA: Las variables son estadísticamente dependientes
```{r}

cor.test(partifem$Autoempleo, partifem$Parlamento)
```
C: No existe correlación debido a que mi P-Value es mayor a 0.05. 

# TERCERA VARIABLE: BARRERAS LEGALES/CULTURALES (encargada: Anamile Velazco)

Estructura
```{r}
partifem$Credito=as.factor(partifem$Credito)
partifem$ViolenciaDom=as.factor(partifem$ViolenciaDom)
partifem$RemuEquitativa=as.factor(partifem$RemuEquitativa)
partifem$ObedecerEsposo=as.factor(partifem$ObedecerEsposo)
partifem$Acoso=as.factor(partifem$Acoso)

str(partifem)

levels(partifem$Credito)<-c("no","si")
levels(partifem$ViolenciaDom)<-c("no","si")
levels(partifem$RemuEquitativa)<-c("no","si")
levels(partifem$ObedecerEsposo)<-c("no","si")
levels(partifem$Acoso)<-c("no","si")

```


a. Exploracion univariada

Medidas de tendencia central
```{r}
Mode(partifem$Credito)
summary(partifem$Credito)
```

```{r}
Mode(partifem$ViolenciaDom)
summary(partifem$ViolenciaDom)
```

```{r}
Mode(partifem$RemuEquitativa)
summary(partifem$RemuEquitativa)
```

```{r}
Mode(partifem$ObedecerEsposo)
summary(partifem$ObedecerEsposo)
```

```{r}
Mode(partifem$Acoso)
summary(partifem$Acoso)
```

```{r}
tabla_Credito <- table(partifem$Credito)
tabla_Violencia <- table(partifem$ViolenciaDom)
tabla_Remuneracion <- table(partifem$RemuEquitativa)
tabla_Obedecer <- table(partifem$ObedecerEsposo)
tabla_Acoso <- table(partifem$Acoso)
```

```{r}
barplot(tabla_Credito)
barplot(tabla_Violencia)
barplot(tabla_Remuneracion)
barplot(tabla_Obedecer)
barplot(tabla_Acoso)
```

b.Analisis bivariado
```{r}
library(psych)
```

Variable Crédito
```{r}
describeBy(partifem$Parlamento,group=partifem$Credito)
boxplot(partifem$Parlamento~partifem$Credito)
```

Variable ViolenciaDom
```{r}
describeBy(partifem$Parlamento,group=partifem$ViolenciaDom)
boxplot(partifem$Parlamento~partifem$ViolenciaDom)
```

Variable RemuEquitativa
```{r}
describeBy(partifem$Parlamento,group=partifem$RemuEquitativa)
boxplot(partifem$Parlamento~partifem$RemuEquitativa)
```

Variable ObedecerEsposo
```{r}
describeBy(partifem$Parlamento,group=partifem$ObedecerEsposo)
boxplot(partifem$Parlamento~partifem$ObedecerEsposo)
```

Variable Acoso
```{r}
describeBy(partifem$Parlamento,group=partifem$Acoso)
boxplot(partifem$Parlamento~partifem$Acoso)
```

